臺灣臺南地方法院交通事件裁定　　　　95年度交聲字第1007號
移送機關　　交通部公路總局嘉義區監理所臺南監理站
異議人即　　甲○○
受處分人
上列受處分人因違反道路交通管理處罰條例案件，對於交通部公
路總局嘉義區監理所台南監理站民國95年11月8日所為之裁決處
分（處分案號：嘉監南字第裁74-SS0000000號），聲明異議，本
院裁定如下：
    主  文
異議駁回。
    理  由
一、本件異議意旨略以：異議人即受處分人甲○○（下稱異議人
    ）所有之車號ＤＱＪ－八四二號輕型機車，於民國九十五年
    十月四日八時七分許，在台南市○○○路與永華路口，因轉
    彎時，不依標誌、標線號誌指示，被台南市警察局交通隊逕
    行舉發，經原處分機關即交通部公路總局嘉義區監理所台南
    監理站查證屬實，依道路交通管理處罰條例（下稱處罰條例
    ）第四十八條第一項第二款、第六十三條第一項，裁處異議
    人罰鍰新臺幣（下同）六百元，並記違規點數一點。惟中華
    西路與永華路口有一左轉彎號誌，異議人依左轉彎號誌行駛
    ，未有違規行為，請求撤銷原處分等語。
二、按汽車（含機器腳踏車）駕駛人轉彎時，有不依標誌、標線
    、號誌指示情形者，處六百元以上一千八百元以下罰鍰，並
    記違規點數一點，處罰條例第四十八條第一項第二款、第六
    十三條第一項第一款分別定有明文。次按機器腳踏車行駛至
    交岔路口，其轉彎應依標誌或標線之規定行駛；機慢車兩段
    左轉標誌「遵２０」，用以告知左轉機器腳踏車或慢車駕駛
    人應遵照號誌指示，在號誌顯示允許直行時先行駛至右前方
    路口之左轉代轉區等待左轉，俟該方向號誌顯示允許直行後
    ，再行續駛，以兩段方式完成左轉。本標誌設置於實施機慢
    車兩段左轉路口附近明顯之處，並配合劃設機慢車左轉代轉
    區○○○道路交通安全規則第九十九條第二項及道路交通標
    誌標線號誌設置規則第六十五條亦分別規定甚明。
三、經查：
（一）本件異議人於九十五年十月四日八時七分駕ＤＱＪ－八四
      二號輕型機車，行經中華西路與永華路口時，未依規定兩
      段式左轉之事實，有臺南市警察局南市警交字第SS000000
      0號舉發違反道路交通管理事件通知單及舉發採證照片一
      張附卷可稽。
（二）本件卷附採證照片所示異議人之車輛在中華西路與永華路
      口，未以兩段式進行左轉，此項違規事實異議人亦不爭執
      ，參以台南市警察局就本件查證結果略謂：本案違規地點
      之交岔路口，各行向明顯處，均設有機慢車兩段左轉標誌
      ，並配合劃設機慢車左轉待轉區○○○○○路段內側快車
      道繪設「禁行機車」標字，標示明確；本局執勤員警於違
      規時日，在本市○○○路、永華路口，確見ＤＱＪ－八四
      二號輕機車，其駕駛人沿永華路東往西方向行駛，至該路
      口不依標誌、標線指示，而左轉中華西路，違規事實明確
      ，依法逕行舉發並無不當，有卷附該局九十五年十月二十
      六日南市警交字第０九五一八０一九四五０號函可佐；又
      上揭路口永華路方向設有「遵２０」機慢車兩段左轉標誌
      及機慢車左轉待轉區○○○○道路交通安全規則第九十九
      條第二項「機器腳踏車行駛至交岔路口，其轉彎應依標誌
      或標線之規定行駛」，因此永華路左轉號誌燈並未包括供
      機車指示左轉所用等情，亦有台南市政府交通局九十五年
      十二月十四日南交局工字第０九五一七０八四六四０函在
      卷可參，核諸上揭說明，異議人未依規定兩段式進行左轉
      之違規行為明確。
（三）綜上，異議人有於上述時、地，騎乘上開機車，在行經台
      南市○○○路與永華路口未依規定兩段式左轉，而有不依
      標誌、標線、號誌指示之違規事實，既可認定。則原處分
      機關依處罰條例第四十八條第一項第二款、第六十三條第
      一項第一款之規定，裁處異議人罰鍰六百元，並記違規點
      數一點，核無不當，本件異議為無理由，應予駁回。
四、據上論結，應依道路交通管理處罰條例第八十七條第二項、
    道路交通案件處理辦法第十九條，裁定如主文。
中　　華　　民　　國　　96　　年　　3　　月　　9　　日
                  交通法庭法　官　鍾邦久
以上正本證明與原本無異。
如不服本裁定應於送達後5日內向本院提出抗告狀（應附繕本）
。
 　　                     書記官　陳慧玲
中　　華　　民　　國　　96　　年　　3　　月　　9　　日
